【裁判字號】    98,審消債更,673
【裁判日期】    980625
【裁判案由】    聲請更生程序
【裁判全文】
臺灣高雄地方法院民事裁定         98年度審消債更字第673號
聲  請  人  甲○○
上列當事人聲請消費者債務清理事件，本院裁定如下：
    主  文
聲請人應於本裁定送達後十日內，補提已向最大債權金融機構申
請協商及財產收入狀況等證明文件到院。
    理  由
一、按債務人對於金融機構因消費借貸、自用住宅借款、信用卡
    或現金卡契約而負債務，在聲請更生或清算前，應提出債權
    人清冊，以書面向最大債權金融機構請求協商債務清償方案
    並表明共同協商之意旨；債務人聲請更生時，應提出財產及
    收入狀況說明書及其債權人、債務人清冊，消費者債務清理
    條例第151 條第1 項及第43條第1 項分別定有明文。又聲請
    更生或清算不合程式或不備其他要件者，法院應以裁定駁回
    之，但其情形可以補正者，法院應定期間先命補正，復為同
    條例第8 條所明定。
二、本件聲請意旨略以：其有不能清償債務情事，前已提出債權
    人清冊，以書面向最大債權金融機構請求共同協商債務清償
    方案，協商成立，惟因不可歸責於聲請人之事由致履行原協
    商內容顯有重大困難，且其無擔保或無優先權之債務總額未
    逾新臺幣1,200 萬元，復未經法院裁定開始清算程序或宣告
    破產等語。
三、惟查：聲請人固主張曾依中華民國銀行公會會員辦理消費金
    融案件無擔保債務協商機制與金融機構成立協商，然債權人
    清冊所列台北富邦商業銀行股份有限公司之房屋貸款為有擔
    保債權，顯未參與該次協商，是本件聲請人聲請更生，顯未
    遵循前揭消費者債務清理條例第151 條第1 項規定對於金融
    機構因消費借貸、自用住宅借款、信用卡或現金卡契約所負
    債務與全體債權金融機構先行債務協商，爰定期命補正聲請
    人於消費者債務清理條例施行後，依金融機構債務協商機制
    檢附財產及收入狀況等證明文件向最大債權金融機構申請協
    商及協商結果之證明文件到院。倘最大債權金融機構於聲請
    人申請協商後30日不開始協商，或自開始協商之翌日起逾90
    日協商不成立，或拒絕協商而退件，則請補提如附表所示財
    產收入狀況等證明文件到院，如逾期未補正，則駁回其更生
    聲請。
附表：
1.提出於消費者債務清理條例施行後，聲請人向最大債權金融機
  構檢附下列資料：(1)前置協商申請書正本(2)身份證正反面影本
  (3)前置協商申請人財產及收支狀況說明書正本(4)債權人清冊（
  檢附向財團法人金融聯合徵信中心申請金融機構債權人清冊正
  本）(5)近2 年度綜合所得資料清冊及最近1 個月核發之財產資
  料清單(6)近3 個月薪資證明文件(7)勞工保險被保險人投保資料
  表及明細正本（如無投保則無須提供）申請協商之證明文件（
  須提出全部申請資料及最大債權金融機構收受之證明）。
2.上開申請協商成立或不成立之證明文件（例如最大債權金融機
  構於聲請人申請協商後30日不開始協商，或自開始協商之翌日
  起逾90日協商不成立，或拒絕協商而退件，本項證明文件如於
  14日內無法提出請先補正附表其餘證明文件）。
3.95年與全體金融機構之債權人達成還款協商合意之協議書（需
  已簽章）及還款計畫（如已遺失請向最大債權銀行申請補發）
  ，如上開文件銀行拒絕提供，請提出銀行拒絕之證明文件。
4.依95無擔保還款計畫之還款證明（例如存摺封面及內頁之轉帳
  證明、匯款憑單）。
5.聲請人勞、健保投保資料（包括投保單位及投保金額）。
6.依法應分擔陳同扶養義務人數、分擔之比例及家族系統表（包
  含身份證字號）。
7.聲請人、配偶吳季芳及受扶養人陳銘信、陳政霖、陳同95、96
  、97年度國稅局財產歸屬資料及綜合所得稅各類所得資料清單
  ，並提出配偶薪資證明文件。
8.聲請前2 年內必要支出及扶養費之證明文件（需提出收據及明
  細）。
9.聲請人98年1 月迄今薪資單證明（除轉帳證明外）。
10.請說明聲請人及受扶養人是否有領取低收入戶補助、教育補助
  、房租補助、失業給付或其他津貼或補助，其期間及領取總金
  額，並提出領取補助款之存摺等證明文件。
11.最近1 個月財團法人金融聯合徵信中心當事人綜合信用報告債
  務清理條例前置協商專用債權人清冊（綠色聯單）及最近1 個
  月財團法人金融聯合徵信中心當事人綜合信用報告書（紅色聯
  單）。
12.房屋貸款契約書及房屋貸款繳納證明。
13.聲請人如有其他如投資型保險單、股票、基金或其他財產及收
  入，亦應併為陳明其種類之現值金額及提出證明文件影本。
14.其餘有不能清償之情事或有不能清償之虞之證明文件（如非自
  願性離職、生病）。
15.聲請人所有座落三民區○○段230 地號及門牌號碼高雄市○○
  區○○里○○路76巷2 號房屋之土地及建物最新登記謄本正本
  。
16.受扶養人戶籍謄本正本（記事欄勿省略）。
中    華    民    國    98    年    6     月    25    日
              民事第四庭    法      官  林玉心
上為正本係照原本作成
本件不得抗告
中    華    民    國    98    年    6     月    25    日
                            書  記  官  卓榮杰


司法院資訊處製作；財團法人民間司法改革基金會備份。
